【裁判字號】    97,易,1700
【裁判日期】    980114
【裁判案由】    竊盜
【裁判全文】
臺灣臺南地方法院刑事判決              97年度易字第1700號
公  訴  人  臺灣臺南地方法院檢察署檢察官
被      告  丁○○
上列被告因竊盜案件，經檢察官提起公訴（九十七年度偵字第八
五七九號），本院判決如下：
    主  文
丁○○攜帶兇器竊盜，累犯，處有期徒刑玖月。
    事  實
一、丁○○前曾於民國九十五年間，因違反毒品危害防制條例案
    件，經本院判處有期徒刑八月，嗣因適逢減刑，經本院裁定
    減為有期徒刑四月確定，於九十六年九月三十日縮短刑期執
    行完畢。猶不知悔改，復意圖為自己不法之所有，於九十七
    年五月二日凌晨一時三十分許，攜帶客觀上足以對人之生命
    、身體安全構成威脅，具有危險性之長柄鐵剪一把、鐵管二
    支等兇器及鋁梯一架，騎乘其所有車牌號碼MVT－260號重型
    機車，前往臺南縣安定鄉蘇厝村曾文溪堤防上，以鋁梯攀爬
    安定鄉鄉公所裝設在該處之路燈電線桿，再以前開長柄鐵剪
    剪斷電線桿上之電線共約六十公尺（價值約新臺幣九千六百
    元）後竊取之，得手後旋將贓物搬運至上開機車踏板上置放
    。適經巡邏警員發現後追捕，丁○○隨即將作案工具及機車
    棄置逃逸，後依丁○○遺留在現場之上開機車車號循線查獲
    ，並扣得長柄鐵剪一把、鐵管二支、鋁梯一架及電線六十公
    尺。
二、案經安定鄉公所技士甲○○訴由臺南縣警察局善化分局報請
    臺灣臺南地方法院檢察署檢察官偵查起訴。
    理  由
壹、程序方面：
    按被告以外之人於審判外之陳述，雖不符前四條之規定，而
    經當事人於審判程序同意作為證據，法院審酌該言詞陳述或
    書面陳述作成時之情況，認為適當者，亦得為證據。當事人
    、代理人或辯護人於法院調查證據時，知有第一百五十九條
    第一項不得為證據之情形，而未於言詞辯論終結前聲明異議
    者，視為有前項之同意，刑事訴訟法第一百五十九條之五第
    一、二項分別定有明文。查本件被告於本院準備程序進行時
    ，均未爭執證人即查獲本件之員警陳世明於偵查中及證人甲
    ○○於警詢時之證詞，暨其他書證、物證之證據能力（見本
    院卷第二三頁），被告迄未於本案言詞辯論終結前聲明異議
    ，則依上開規定，視為被告已同意援引作為證據，且經本院
    審酌該等言詞陳述作成時之情況及證據取得過程等節，認為
    上開證據，均有證據能力，可以作為認定事實之依據。
貳、實體認定：
一、訊據被告丁○○矢口否認有何竊盜犯行，辯稱：伊事發當時
    與友人在臺南縣永康市唱歌，後來並在友人車子裡睡覺，一
    直到隔天中午都未離開永康市○○○道發生什麼事情，上開
    重型機車伊放在家裡，伊並未到前揭地點竊取電線云云。惟
    查：
  (一)上揭事實，有前開重型機車、長柄鐵剪、鐵管、鋁梯及電線
    暨遭警查獲之現場照片六張（見警卷第一一頁至第一三頁）
    在卷可稽，並有扣案之長柄鐵剪一把、鐵管二支、鋁梯一架
    及電線六十公尺可佐（見偵卷第二九頁），核與證人陳世明
    於偵查中（見偵卷第三三頁至第三四頁）及證人甲○○於警
    詢時（見警卷第六頁至第七頁）證述之情節相符。而經檢察
    官調閱被告持用之0000000000號行動電話門號雙
    向通聯紀錄顯示，被告自九十七年五月二日凌晨一時十五分
    許至同日凌晨二時二十八分許收發訊號之通訊基地台位置多
    在臺南縣安定鄉蘇厝村九鄰三六○之三號四樓頂，此有中華
    電信資料查詢單在卷足憑（見偵卷第二○至二一頁），足見
    案發當時被告人係在安定鄉蘇厝村附近無訛，與其所述係在
    永康市之情節並不相符，再者，被告所有之車牌號碼MVT－
    260 號重型機車於案發時係遺留在盜所現場，該機車除電門
    仍插有機車鑰匙外，踏板上並放置有遭剪斷綁好之電線，有
    前開現場相片可憑，參以被告自承家中成員只有伊在使用上
    開機車（見本院卷第八二頁），其並未將該機車借予他人（
    見偵卷第三三頁），而被告機車於案發前又無失竊紀錄（見
    警卷第十頁），若非被告自行騎乘至案發地點，該機車又何
    以會遺留在現場，是被告辯稱：案發當時，伊在永康，上開
    機車伊放在家裡云云，已無可採。再衡諸被告於警詢中先供
    陳：伊案發當晚與一綽號「阿成」男子開車外出至台南縣永
    康市喝酒云云（見警卷第四頁）；復於偵查中檢察官訊問時
    辯稱：當晚朋友載伊去唱歌云云（見偵卷第三二頁）；嗣於
    本院準備程序及審理時又改稱：那天伊遇到「志誠」，他就
    約伊去喝酒，因為喝酒酒醉，不知道發生什麼事情云云（見
    本院卷第二一頁、第八四頁），被告所辯多所反覆，前後不
    一，亦不足為其案發當時係不在場之認定。被告雖復辯稱：
    上開機車鑰匙係連同其住宅鐵捲門遙控器一起插在該機車上
    ，其係將機車放回家中，放下鐵捲門後才與朋友出門，不知
    機車為何會在現場云云，惟衡諸常情，苟被告進出家門有開
    閉鐵捲門之必要，其半夜出門豈有不將該遙控器隨身攜帶之
    理，且其機車既已置於家中鐵捲門內，在無其他家人會去使
    用之情形下，亦無倏然出現在案發現場之可能，是被告前開
    所辯，顯係臨訟卸飾之詞，委無可採。
  (二)證人丙○○雖到庭證稱：於九十七年間，被告與其相約喝酒
    僅兩次，第一次在五、六月某日，第二次則在九月某日等語
    （見本院卷第六九頁至第七○頁），惟查，對於九十七年間
    第一次相約喝酒之確切日期，上開證人陳明早已不復記憶（
    見本院卷第六八頁至第六九頁），是否即為案發當日，已有
    可疑。而上開證人亦到庭具結陳稱：伊與被告第一次相約喝
    酒，係從凌晨十二時四十分許，喝到接近凌晨三時許，因被
    告喝醉不省人事，便帶被告去伊姑姑家睡覺等語明確（見本
    院卷第七四頁），亦與被告所稱：其當日於朋友車上睡覺云
    云（見警卷第四頁、偵卷第三三頁）之情節，不相符合，復
    依被告於本院審理時所稱：其於案發前一日即同年五月一日
    中午係在家看電視看到下午一點云云（見本院卷第八三頁）
    ，經核亦與證人陳世明於偵查中證稱：其當天中午曾經在事
    實欄所述堤防上看見被告騎乘上開機車等語（見偵卷第三四
    頁），更多所出入。兼衡前開通聯紀錄所示，案發當時，被
    告上揭行動電話門號收發訊號之位置俱在臺南縣安定鄉蘇厝
    村九鄰三六○之三號附近，並未出現於臺南縣永康市，顯見
    證人丙○○所稱九十七年間第一次與被告相約喝酒之時間，
    並非案發時間，被告所辯，顯屬移花接木，錯置事實，實難
    採信。
  (三)綜上所述，被告所辯俱無可採，本件事證明確，其犯行堪以
    認定，應依法論科。
二、按刑法第三百二十一條第一項第三款之攜帶兇器竊盜罪，係
    以行為人攜帶兇器竊盜為其加重條件，此所謂兇器，其種類
    並無限制，凡客觀上足對人之生命、身體、安全構成威脅，
    具有危險性之兇器均屬之，且祇須行竊時攜帶此種具有危險
    性之兇器為已足，並不以攜帶之初有行兇之意圖為必要；又
    無論主觀上是否旨在行兇抑僅便利行竊，然在客觀上顯具有
    行兇之危險性，自屬兇器之一種，其攜帶而犯竊盜罪，應成
    立刑法第三百二十一條第一項第三款之罪（最高法院六十二
    年台上字第二四八九號判例、七十年台上字第一六一三號判
    例、七十九年台上字第五二五三號判例意旨參照）。查長柄
    鐵剪、鐵管為金屬製品，質地堅硬，具相當重量，有扣案之
    長柄鐵剪一把、鐵管二支、扣押物品清單、照片等件（見警
    卷第一二頁、偵卷第二九頁）在卷可佐，客觀上屬足對人之
    生命、身體、安全構成威脅，具有危險性之兇器，被告於前
    揭時、地持往竊盜，揆諸前揭說明，自與刑法第三百二十一
    條第一項第三款攜帶兇器竊盜罪之構成要件相當。故核被告
    所為，係犯刑法第三百二十一條第一項第三款之攜帶兇器竊
    盜罪。再被告有如事實欄所載有期徒刑執行完畢之前科記錄
    ，有臺灣高等法院被告前案紀錄表（見本院卷第一五頁）在
    卷可稽，其於有期徒刑執行完畢後，五年內故意再犯本件有
    期徒刑以上之罪，為累犯，應依刑法第四十七條第一項之規
    定，加重其刑。爰審酌被告正值壯年，不思循合法途徑獲致
    財物，竟貪圖慾便而罹罪章，犯後飾詞狡辯，且已有多次犯
    罪前科，素行不佳，所竊為路燈電線，破壞照明，影響公眾
    往來安全，暨被告犯罪之動機、目的、手段、生活狀況、品
    行、智識程度等一切情狀，量處如主文所示之刑，以示懲儆
    。末查扣案之長柄鐵剪一把、鐵管二支及鋁梯一架，公訴人
    雖聲請沒收，然被告既否認該物為其所有，亦查無其他證據
    足證為被告所有，自無從將之宣告沒收，併予敘明。
據上論斷，應依刑事訴訟法第二百九十九條第一項前段，刑法第
三百二十一條第一項第三款、第四十七條第一項，判決如主文。
本案經檢察官乙○○到庭執行職務。
中    華    民    國    98    年     1    月    14    日
                    刑事第五庭  法  官  張瑛宗
以上正本證明與原本無異。
如不服本判決應於收受本判後10日內向本院提出上訴書狀，並應
敘述具體理由。其未敘述上訴理由者，應於上訴期間屆滿後20日
內向本院補提理由書狀（均須按他造當事人之人數附繕本）「切
勿逕送上級法院」。
                                書記官  蔡志賢
中    華    民    國    98    年     1    月    14    日
附錄本案論罪科刑法條：
刑法第三百二十一條
犯竊盜罪而有左列情形之一者，處六月以上、五年以下有期徒刑：
一  於夜間侵入住宅或有人居住之建築物、船艦或隱匿其內而犯
    之者。
二  毀越門扇、牆垣或其他安全設備而犯之者。
三  攜帶兇器而犯之者。
四  結夥三人以上而犯之者。
五  乘火災、水災或其他災害之際而犯之者。
六  在車站或埠頭而犯之者。
前項之未遂犯罰之。


司法院資訊處製作；財團法人民間司法改革基金會備份。
